臺灣雲林地方法院刑事判決
110年度易字第504號
公  訴  人  臺灣雲林地方檢察署檢察官
被      告  吳進厚


上列被告因違反毒品危害防制條例案件，經檢察官提起公訴（11
0年度偵字第2684號），於本院準備程序中，被告就被訴事實為
有罪之陳述，經本院裁定進行簡式審判程序，判決如下：
    主  文
吳進厚犯持有第一級毒品罪，處罰金新臺幣捌仟元，如易服勞役
，以新臺幣壹仟元折算壹日。
扣案如附表編號1所示之物，沒收銷燬之。　　
    事  實
一、吳進厚(所涉施用第二級毒品甲基安非他命部分，經檢察官
    聲請觀察勒戒，由本院審理中)明知海洛因為毒品危害防制
    條例第2條第2項第1款所規定之第一級毒品，依法不得持有
    ，竟基於持有海洛因之犯意，於民國110年4月2日或3日某時
    許，自真實姓名、年籍不詳之友人處取得如附表編號1所示
    海洛因1包而持有之。嗣於110年4月6日上午6時許，警方持
    本院核發之搜索票在吳進厚位在雲林縣元長鄉之住處執行搜
    索，當場扣得如附表所示之物，而查悉上情。
二、案經雲林縣警察局虎尾分局報告臺灣雲林地方檢察署檢察官
    偵查起訴。
    理  由
一、本案被告吳進厚所犯係死刑、無期徒刑、最輕本刑為3年以
    上有期徒刑或高等法院管轄第一審之案件以外之罪，被告於
    準備程序中就被訴事實為有罪之陳述，經告知簡式審判程序
    之旨，並聽取公訴人、被告之意見後，依刑事訴訟法第273
    條之1第1項之規定，本院裁定進行簡式審判程序審理。
二、認定犯罪事實所憑之證據及理由
    上開犯罪事實，業據被告於審判中坦承不諱(本院卷第51頁
    至第60頁)，並有本院110年度聲搜字第175號搜索票影本1紙
    、搜索密錄器錄音譯文1份、110年5月7日員警職務報告1份
    、現場暨扣案物照片22張、雲林地檢署檢事官勘驗報告1份
    、立人醫事檢驗所110年4月24日濫用藥物尿液檢驗報告1份
    、雲林縣警察局毒品犯罪嫌疑人尿液採驗作業管制紀錄1份
    在卷可稽（警卷第9頁、第19頁至第31頁、第43頁、第44頁
    、偵卷第41頁至第43頁、第51頁至第61頁、第69頁、第75頁
    、第81頁、第85頁），且扣案如附表編號1所示白色粉末經
    送驗結果檢出海洛因成分，有衛生福利部草屯療養院110年5
    月6日草療鑑字第1100500009號鑑驗書1份在卷為憑（偵卷第
    39頁），足認被告之自白與事實相符，可信為真實。本案事
    證明確，被告犯行堪以認定，應依法論科。
三、論罪科刑之理由
  ㈠核被告所為，係犯毒品危害防制條例第11條第1項之持有第一
    級毒品罪。
　㈡爰審酌被告明知海洛因乃嚴重戕害身心健康之物，仍無視國
    家對於杜絕毒品犯罪之禁令，持有海洛因，所為不該；另衡
    及被告於審判中坦承犯行，且考量其持有時間不長、數量微
    少等情節，再參以被告有不能安全駕駛、贓物等前科，有臺
    灣高等法院被告前案紀錄表1份在卷可參(本院卷第69頁至第
    78頁)，及自陳國小畢業之教育程度，因10多年前車禍下半
    身癱瘓，無法工作，依靠低收入戶補助維生等一切情狀，量
    處如主文所示之刑，並諭知易服勞役之折算標準。
四、沒收
  ㈠扣案海洛因1包，應依毒品危害防制條例第18條第1項前段規
    定，宣告沒收銷燬之，而盛裝前開海洛因之外包裝袋1只，
    與毒品無法完全析離，應依前揭規定併予宣告沒收銷燬。
  ㈡其餘扣案如附表編號2至8所示之物，無證據證明與本案有關
    ，尚無從為沒收之諭知。
據上論斷，應依刑事訴訟法第273條之1第1項、第299條第1項前
段，毒品危害防制條例第11條第1項、第18條第1項前段，刑法第
11條、第42條第3項前段，判決如主文。
本案經檢察官江金星提起公訴；檢察官黃立夫到庭執行職務。
中    華    民    國    110    年    9    月    28    日
                  刑事第二庭   法  官   黃麗竹 
以上正本證明與原本無異。                           　　
如不服本判決應於收受送達後20日內向本院提出上訴書狀，並應
敘述具體理由；其未敘述上訴理由者，應於上訴期間屆滿後20日
內向本院補提理由書（均須按他造當事人之人數附繕本）「切勿
逕送上級法院」。
                               書記官   黃巧吟　
中　　華　　民　　國　　110 　 年　　9  　月　　28　　日

附錄本案論罪科刑法條全文：
毒品危害防制條例第11條
持有第一級毒品者，處3年以下有期徒刑、拘役或新臺幣30萬元
以下罰金。
持有第二級毒品者，處2年以下有期徒刑、拘役或新臺幣20萬元
以下罰金。
持有第一級毒品純質淨重10公克以上者，處1年以上7年以下有期
徒刑，得併科新臺幣1百萬元以下罰金。
持有第二級毒品純質淨重20公克以上者，處6月以上5年以下有期
徒刑，得併科新臺幣70萬元以下罰金。
持有第三級毒品純質淨重5公克以上者，處2年以下有期徒刑，得
併科新臺幣20萬元以下罰金。
持有第四級毒品純質淨重5公克以上者，處1年以下有期徒刑，得
併科新臺幣10萬元以下罰金。
持有專供製造或施用第一級、第二級毒品之器具者，處1年以下
有期徒刑、拘役或新臺幣10萬元以下罰金。

附表：本案扣案物
編號 物品名稱 數量 鑑定結果 卷證出處 1 海洛因（驗餘淨重0.0011公克，含包裝袋1只） 1包 檢品外觀為白色粉末，檢出第一級毒品海洛因成分。 ⒈雲林縣警察局虎尾分局搜索扣押筆錄暨扣押物品目錄表1份（警卷第11頁至第17頁） ⒉衛生福利部草屯療養院110年5月6日草療鑑字第1100500009號鑑驗書（偵卷第39頁） 2 甲基安非他命（驗餘淨重0.0015公克，含包裝袋1只） 1包 檢品外觀為晶體，檢出第二級毒品甲基安非他命成分。 同上 3 殘渣袋 6包 無 雲林縣警察局虎尾分局搜索扣押筆錄暨扣押物品目錄表1份（警卷第11頁至第17頁） 4 毒品吸食器 1組   5 玻璃球 1顆   6 藥鏟 2支   7 注射針筒 1支   8 不詳廠牌行動電話（含SIM卡1張） 1支